【裁判字號】    99,上訴,1710
【裁判日期】    991229
【裁判案由】    妨害風化
【裁判全文】
臺灣高等法院高雄分院刑事判決        99年度上訴字第1710號
上  訴  人  臺灣高雄地方法院檢察署檢察官
被      告  黃俊溢
上列上訴人因被告妨害風化案件，不服臺灣高雄地方法院99年度
訴字第362 號中華民國99年8 月27日第一審判決（起訴案號：臺
灣高雄地方法院檢察署98年度偵字第35545 號），提起上訴，本
院判決如下：
    主  文
原判決撤銷。
黃俊溢共同犯圖利容留性交罪，處有期徒刑陸月，如易科罰金，
以新台幣壹仟元折算壹日。
    事  實
一、黃俊溢曾因犯妨害風化罪，經台灣高雄地方法院以96年度訴
    字第4045號判處有期徒刑5 月，經撤回上訴確定，經准以易
    服社會勞動（履行期間98年10月2 日至99年7 月1 日，行為
    時未執行完畢）。98年10月21日19時30分許，男客李承洲投
    宿於高雄市○○區○○路228 號「象財神商務套房」6 樓9
    室，黃俊溢與雅芳應召站之不詳成年經紀人，共同基於意圖
    使女子與李承洲為性交行為而媒介、容留以營利之犯意聯絡
    ，由黃俊溢與該應召站不詳經紀人聯絡，由該經紀人媒介「
    雅芳」應召站應召女子董芸璉，同日20時30分許，由有犯意
    聯絡之不詳成年人開車載董芸璉至上開「象財神商務套房」
    ，董芸璉直接搭電梯上6 樓，由黃俊溢帶領董芸璉至6 樓9
    室，而容留董芸璉與男客李承洲，在該房間為性交行為，性
    交代價為每次50分鐘收費新臺幣（下同）3,000 元，由黃俊
    溢先向男客收取，董芸璉實得1500元，餘款由黃俊溢與上開
    應召站不詳經紀人朋分以營利。嗣於同日21時20分許，董芸
    璉與李承洲性交易完成後。先後步出上址象財神商務套房6
    樓9 室房間時，經警盤查後查悉上情。
二、案經高雄市政府警察局三民第一分局報請臺灣高雄地方法院
    檢察署檢察官偵查起訴。
    理  由
一、證據能力部分：被告以外之人於審判外之言詞或書面陳述，
    除法律有規定者外，不得作為證據，刑事訴訟法第159 條第
    1 項定有明文。又被告以外之人於審判外之陳述，雖不符前
    四條之規定，而經當事人於審判程序同意作為證據，法院審
    酌該言詞陳述或書面陳述作成時之情況，認為適當者，亦得
    為證據。當事人、代理人或辯護人於法院調查證據時，知有
    第159 條第1 項不得為證據之情形，而未於言詞辯論終結前
    聲明異議者，視為有前項之同意，刑事訴訟法第159 條之5
    亦有明定。本判決以下所引言詞或書面之傳聞證據，檢察官
    、被告對其證據能力，於原審準備程序中均表示同意作為證
    據，而於本院準備程序亦表示不爭執，而於本院調查證據時
    ，均知悉有刑事訴訟法第159 條第1 項原則上不得作為證據
    之情形，亦均未於本院言詞辯論終結前聲明異議，且各該證
    據取得之過程並無違法之情事，適當作為證據。依同法第15
    9 條之5 第1 項、第2 項之規定，自均有證據能力。
二、訊據被告黃俊溢矢口否認本件犯行，辯稱：伊係上開象財商
    務套房地下室停車場之管理員，並未媒介或容留董芸璉與男
    客李承洲在上開房間內為性交行為以營利等語。惟查：
(一)、98年10月21日19時30分許，男客李承洲投宿於高雄市○○區
    ○○路228 號「象財神商務套房」6 樓9 室，該6 樓之男子
    與雅芳應召站之不詳成年經紀人聯絡，由該經紀人媒介「雅
    芳」應召站應召女子董芸璉，同日20時30分許，由不詳成年
    人開車載董芸璉至上開「象財神商務套房」，董芸璉直接搭
    電梯上6 樓，經人帶領董芸璉至6 樓9 室，而容留董芸璉與
    男客李承洲，在該房間為性交行為，性交代價為每次50分鐘
    收費新臺幣（下同）3,000 元，由上開帶領之人先向男客收
    取，董芸璉實得1500元，餘款由黃俊溢與上開應召站不詳經
    紀人朋分等事實，業經證人李承洲、董芸璉於警詢、偵查及
    原審審理中證述明白，互核彼等所述情節亦大致相符（偵查
    卷第7-14頁，原審二卷第44-48 頁、79-85 頁），被告對此
    部分事實亦未爭執，而李承洲、董芸璉性交易完畢後，在上
    開6 樓出安全門附近電梯口為埋伏之警員查獲，亦有警員黃
    智勇、黃義彰於原審結證在卷（原審二卷第39-43 頁），此
    部分事實堪可認定。
(二)、案發當日李承洲投宿於上開房間，在房間內向李承洲收取30
    00元性交易代價之人係被告黃俊溢本人，此業經李承洲於被
    查獲當日警詢時證述並指認被告口卡及警用電腦螢幕上顯示
    之被告歷史檔案相片明確（偵查卷第12-14 頁），並有自該
    電腦列出之被告相片在卷可參（偵查卷第23頁），而當日帶
    女子董芸璉進入上開房間從事本件性交易確係被告本人，亦
    經董芸璉於被查獲當日警詢時證述，並指認被告口卡及警用
    電腦螢幕上顯示之被告歷史檔案相片明確（偵查卷第9 頁、
    23頁），而證人李承洲於檢察官偵訊時仍具結證稱：當日伊
    與董芸璉性交之代價3000元係交付給被告黃俊溢，伊在警察
    局警察拿黃俊溢的照片給伊指認，照片很清楚，伊認得出來
    ，被告當天到伊房間向伊收取3000元，並表示會幫伊安排等
    語（偵查卷第51頁），證人董芸璉於同日檢察官偵訊時亦明
    確結證稱：伊到達上開商務套房6 樓，係由被告黃俊溢即警
    局指認照片之人帶伊進入房間，經檢察官提示該指認照片後
    ，伊仍稱照片很清晰，不會認錯等語（偵查卷第51頁），而
    該指認照片被告五官清楚可辨，亦有該照片在卷可稽（偵查
    卷第23頁），上開各情應堪認定。證人李承洲於原審審理時
    雖當庭改稱：伊印象中派出所給伊看的照片是有留鬍子，不
    是那麼確定，眼睛沒那麼有神，現在不能確定被告是否向伊
    收錢之人，警詢指認照片時伊覺得可能是被告，但不能確定
    ，警察追問到底是不是，伊就說是，伊現在也不能肯定被告
    是不是帶小姐進房間的人等語（原審二卷第44-46 頁）；證
    人董芸璉於原審審理中則改稱：伊沒看過被告，伊當天到6
    樓，有人幫伊開門，但不知道是誰，在警局因警員一直逼問
    ，伊只好說是被告，伊到該象財神大樓從事性交易僅1 次等
    語（原審二卷第79頁背面至81頁）。惟按：(1)李承洲係被查
    獲係約21時20分許，同日23時37分至46分即製作警詢筆錄，
    距被查獲當時僅2 小時餘，記憶當甚為清晰，況其於98年12
    月9 日檢察官偵訊時仍明確證稱：伊在警察局警察拿黃俊溢
    的照片給伊指認，照片很清楚，伊認得出來，被告當天到伊
    房間向伊收取3000元，並表示會幫伊安排等語，已如前述，
    參諸證人既當場交付性交易代價予被告，自有近距離接觸，
    又係查獲後兩小時餘即為指認，其指認應屬可信。又李承洲
    於原審亦證稱：檢察官係拿偵查卷第23頁的照片給伊看，伊
    記得警局電腦螢幕上的照片與卷內照片差不多，只是沒有那
    麼模糊或黑等語明白（原審二卷第46頁正反面），足認警局
    電腦螢幕上的被告照片較卷附自電腦列印之被告照片更為清
    楚可辨，李承洲更無誤認之理。且李承洲係99年6 月25日始
    於原審為上開證述，距案發當時已逾半年，其記憶模糊亦與
    常情無違，自難以其上開原審改稱各情，推翻其於警詢及檢
    察官偵查中明確之指述。(2)證人董芸璉不僅於警詢明確指認
    被告係帶伊進入6 樓9 室從事本件性交易之人，其於檢察官
    偵訊時更明確證稱：被告黃俊溢即警局指認照片之人帶伊進
    入房間，經檢察官提示該指認照片後，伊仍稱照片很清晰，
    不會認錯等情，業如前述，而其於原審亦陳稱：伊於檢察官
    訊問時作證，檢察官並未對伊逼問等語明確，足見其於警詢
    係據實指認黃俊溢，其上開所稱係因警員逼問始指認被告云
    云，已非足採。再者，證人董芸璉於偵查中並結證稱：「（
    黃俊溢都在象財神商務套房？）我去那邊都有碰到黃俊溢，
    我到了都直接上6 樓。錢也都是跟黃俊溢拿1500元。」（偵
    查卷第52頁），足見其在象財神商務套房與被告見面及向被
    告拿取1500元均不只一次，其於被查獲本件性交易當日即於
    警詢明確指認被告係帶其入房與男客性交易之人，而於檢察
    官偵訊時仍指述不移，自無因誤認或蓄意虛詞構陷被告之可
    能。其於原審改口所稱上開各情，無非迴護被告之詞，無可
    採信。
(三)、本件查獲當時並未發現被告在場，固經警員黃智勇於原審審
    理中證稱在卷（原審二卷第40頁背面），而警方事後未再查
    證上開6 樓9 室是否為被告所承租等情，亦經其結證明白（
    原審二卷第41頁），而該處管區警員邱崇維登載之南華路22
    8 號6 樓戶長資料，亦無6 樓9 室之相關資料，有該戶長資
    料可查及邱崇維證述在卷（原審二卷第73、77頁），被告是
    否租用該6 樓9 室，固乏證據證明之，惟被告係聯絡本件應
    召站派送董芸璉至該大樓6 樓之人，又係帶董芸璉至該樓9
    室容留其與男客李承洲為性交，並向李承洲收取3000元性交
    代價之人，業經本院認定如前，其意圖使女子與人為性交，
    而媒介、容留以營利之犯行，即堪認定。至其是否租用該6
    樓9 室，及事實上之租用人是否知悉其媒介、容留犯行，均
    無礙於其犯罪之成立。
三、核被告所為，係犯刑法第231 條第1 項意圖使女子與他人為
    性交之行為而容留、媒介以營利罪。被告媒介以營利之低度
    行為，為容留以營利之高度行為吸收，不另論罪。被告與上
    開應召站之不詳成年經紀人及載運董芸璉從事本件性交易之
    不詳成年司機間，就本件媒介、容留以營利犯行，有犯意聯
    絡及行為分擔，為共同正犯。公訴意旨雖僅論及被告媒介性
    交以營利罪，惟被告之容留犯行與媒介犯行係高度行為吸收
    低度行為之實質上一罪關係，其容留部分自為起訴效力所及
    ，本院自得併予審判，附此敘明。原審未就全部證據詳為審
    酌勾稽，遽認被告無罪，尚有未洽，檢察官上訴指摘原判決
    不當，為有理由，應由本院撤銷改判。爰審酌被告正值年輕
    力壯，不思以正當手段賺取金錢，竟為圖自賣淫所得抽成謀
    利，不顧社會善良風氣因之敗壞，而違法媒介、容留成年女
    子與男客為性交行為，對社會風氣所生危害非輕，且其曾因
    容留性交以營利罪，經臺灣高雄地方法院96年度訴字第4045
    號判決判處有期徒刑5 月確定，未執行完畢，仍不知悔改，
    又再犯本件犯行（參臺灣高等被告前案紀錄表及該判決書，
    原審二卷第4-9 頁）等一切情狀，量處有期徒刑6 月，並諭
    知易科罰金之折算標準。
據上論結，應依刑事訴訟法第369 條第1 項前段、第364 條、第
299 條第1 項前段，刑法第28條、第231 條第1 項、第41條第1
項、刑法施行法第1條之1，判決如主文。
本案經檢察官鍾忠孝到庭執行職務。
中    華    民    國    99    年    12    月    29    日
                  刑事第十庭    審判長法  官  陳中和
                                      法  官  林水城
                                      法  官  蔡國
以上正本證明與原本無異。
如不服本判決應於收受本判決後10日內向本院提出上訴書狀，其
未敘述上訴理由者，並得於提起上訴後10日內向本院補提理由書
狀（均須按他造當事人之人數附繕本）「切勿逕送上級法院」。
中    華    民    國    99    年    12    月    29    日
                                      書記官  周青玉
附錄本件判決論罪科刑法條
刑法第二百三十一條第一項：
（圖利使人為性交或猥褻罪）
意圖使男女與他人為性交或猥褻之行為，而引誘、容留或媒介以
營利者，處5 年以下有期徒刑，得併科10萬元以下罰金。以詐術
犯之者，亦同。

司法院資訊處製作；財團法人民間司法改革基金會備份。
